【裁判字號】    97,交抗,34
【裁判日期】    970131
【裁判案由】    聲明異議
【裁判全文】
臺灣高等法院臺南分院交通事件裁定      97年度交抗字第34號
抗  告  人
即受處分人    甲○○
上列抗告人因違反道路交通管理處罰條例案件，不服臺灣嘉義地
方法院中華民國九十六年十一月三十日裁定（九十六年度交聲字
第二八五號），提起抗告，本院裁定如下：
    主  文
抗告駁回。
    理  由
一、本件抗告意旨略以：行經ETC時最高時速有五十公里，員警
    站在高處就能看清楚抗告人有無繫腰嗎? 抗告人當天乃親自
    將證件交給該名員警，該員警卻於原審證述當天其係於稽查
    人員手中拿取抗告人的證件，與事實不符；且其又提出他輛
    客運車之照片作為憑證，以之證明犯罪事實相關事項，然該
    車輛並非抗告人當天所開者，客運車的規格、配備等並不相
    同，難認其具有證據能力，原裁定顯有違誤，為此請求撤銷
    原裁定等語。
二、原處分意旨略以：本件抗告人即受處分人甲○○於民國九十
    六年八月二十一日下午二時五十九分許，駕駛車牌號碼一六
    八-FB號營業用大客車，行經國道一號公路南向三十五點四
    公里處（泰山收費站），經員警目睹未繫安全帶，乃當場攔
    停依法舉發，嗣抗告人於舉發通知單所載應到案日期前向原
    處分機關提出申訴，經原處分機關調查後，仍認受處分人違
    規明確，原處分機關乃依違反道路交通管理處罰條例第三十
    一條第二項、違反道路交通管理事件統一裁罰基準及處理細
    則，及違反道路交通管理事件統一裁罰基準表等規定，於九
    十六年十月三十日裁處受處分人罰鍰三千元。
三、異議意旨略以：抗告人即異議人駕駛前開營業用大客車，於
    前揭時地行經泰山收費站ETC車道時，遇員警攔停稽查，為
    配合受檢將繫於腰間之安全帶解開，以方便取得證件，惟員
    警竟稱異議人未繫安全帶而予告發，實難信服云云，而於法
    定期間內向法院交通法庭聲明異議。
四、經查，本件抗告人前揭違規事實，業經證人即告發員警李德
    龍於原審調查時證述明確，並有舉發通知單及參考照片在卷
    可憑，抗告人雖以前詞為辯，惟證人李德龍於原審調查時已
    證稱其於抗告人駕車通過ETC車道時，即發現抗告人未繫安
    全帶，因而舉發，並示意抗告人將車輛駛往旁邊地磅站停靠
    ，其隨即走向抗告人車輛，並再次確認抗告人的確未繫安全
    帶才舉發等語（見原審卷第11至14頁）抗告人雖另辯稱其安
    全帶因車輛設計係繫於腰間，員警目視有誤云云，惟經原審
    向證人確認當時情形時，證人李德龍明確證稱於抗告人駕車
    通過ETC車道時，其係站在較高之處攔檢，能看到抗告人駕
    駛座包括腰部情形，抗告人腰間並無繫安全帶，至抗告人下
    車時止，亦未見抗告人有拉扯或解開腰間物品之動作等語，
    以上均有原審調查筆錄可憑，其證詞既經依法具結以擔保其
    憑信性，衡以證人與受處分人素不相識，當無設詞誣陷之理
    ，其證詞應係可採；至抗告人另辯稱舉發員警僅以目視為判
    定標準，自屬無據云云，因道路交通管理處罰條例於此並未
    限定舉發之採證方法，自不能因此否認舉發員警之證詞。又
    抗告人於本院抗告辯稱當天乃抗告人親自將證件交給該名員
    警，該員警卻於原審證述當天其係於稽查人員手中拿取抗告
    人的證件，與事實不符云云。經查，抗告人證件如何交出，
    核與抗告人繫安全帶與否無直接關聯，縱認證件係如抗告人
    所言直接交給警員無誤，亦不影響本院有關抗告人未繫安全
    帶之認定。是以抗告人所辯均不可採，事證明確，抗告人之
    違規行為堪以認定。
五、按汽車行駛於高速公路，其駕駛人或前座乘客未繫安全帶者
    ，處駕駛人新臺幣（下同）三千元以上六千元以下罰鍰，道
    路交通管理處罰條例第三十一條第二項定有明文。原審以抗
    告人駕駛營業用大客車行駛於高速公路，未繫安全帶之違規
    行為，既可認定，則原處分機關原處分機關依違反道路交通
    管理處罰條例第三十一條第二項、違反道路交通管理事件統
    一裁罰基準及處理細則，及違反道路交通管理事件統一裁罰
    基準表等規定，裁處罰鍰三千元，於法並無不當，而駁回抗
    告人之異議。本院認其認事用法均無不合，抗告人以取締員
    警未親眼目睹伊腰間繫有安全帶，而恣意以其未繫安全帶加
    以告發取締，原裁定維持原處分而駁回其異議，指摘原裁定
    為不當，請求廢棄原裁定，為無理由，應予駁回。
六、據上論結，應依道路交通案件處理辦法第二十六條、刑事訴
    訟法第四百十二條，裁定如主文。
中    華    民    國    97    年    1     月    31    日
                  刑事第六庭    審判長法  官  蔡崇義
                                      法  官  董武全
                                      法  官  曾文欣
以上正本證明與原本無異。
不得抗告。
                                      書記官  李育儒
中    華    民    國    97    年    2     月    4     日


司法院資訊處製作；財團法人民間司法改革基金會備份。
